---
title: "Practica Fundamentos Casas"
author: "Natalia Alonso, Beatriz Martín y Susana Albarran"
date: "2/12/2019"
output: html_document
---

# Introducción

Los datos que se van a analizar en este proyecto han sido obtenidos desde Kaggle. contienen precios de casas que fueron vendidas desde Mayo de 2014 hasta Mayo de 2015 en **King County** es un condado ubicado en el estado estadounidense de Washington. 

Se van a seguir los siguientes pasos:

 - Objetivo del estudio.  
 - Descripción de los datos.  
 - Análisis exploratorio de los datos.(Univariante)
 - Transformación de variables cuantitativas. 
 - Procesado de variables cualitativas.
 - Detección, tratamiento e imputación de datos faltantes.
 - Train and Test.
 - Aplicación de un modelo.




# Objetivo del estudio

Lo que queremos hacer con estos datos es crear un modelo para poder predecir los precios de las casas en King County , basándose en las variables que se incluyen en el dataset con el que se va a trabajar.

# Descripción de los datos

Los datos con los que se van a trabajar han sido extraidos de Kaggle: https://www.kaggle.com/harlfoxem/housesalesprediction

*A continuación se van a describir las variables:

 **1.- Id**: Es un identificador para cada casa que se ha vendido.  

 **2.- Date**: Fecha de venta de la casa.  

 **3.- Price**: Precio de venta de la casa.  

 **4.- Bedrooms**: Núnero de habitaciones que tiene la casa.  

 **5.- Bathrooms**: Número de cuartos de baño.Es importante destacar que 0.5 cuenta como baño que tiene ducha y no bañera.

 **6.- sqft_living**: pies cuadrados habitables.  

 **7.- sqft_lot**: pies cuadrados del exterior de la casa.  

 **8.- Floors**: Número de plantas, hay que tener en cuenta que se contabiliza 0.5 plantas cuando una planta no tiene todo el espacio construido.  
Ejemplo: Buhardilla.  

 **9.- Waterfront**: Vistas al agua.Es una variable Dummy que nos dice si las casas tienen o no vistas al agua. 

 **10.- View**: Vistas de la casa. Es una variable que toma valores de 0 a 4.

 **11.- Condition**: Condiciones de la casa. Toma valores de 1 a 5. 

 **12.- Grade**: grados de calidad en la construccion. Toma valores de 1 a 13.

 **13.- Conditions**: condiciones la casa. Toma valores de 1 a 5.

 **14.- sqft_above**: Pies cuadrados por encima del suelo.  

 **15.- sqft_basement**: Pies cuadrados del sótano.

 **16.- yr_built**: Año de construcción.

 **17.- yr_renovated**: Año en el que la casa se ha realizado *

 **18.- Zipcode**: En qué área se encuentra la casa. 

 **19.- lat**: Latitud.

 **20.- long**: Longitud

 **21.- sqft_living15**: Pies cuadrados del interior de las 15 casas más cercanas.

 **22.- sqft_lot15**: Pies cuadrados del exterior de las 15 casas más cercanas.

A continuación se van a cargar los datos en R: 

```{r lectura_datos, include=FALSE}

datos <- read.csv("C:/Users/natal/OneDrive/Documentos/0_MIS_DOCUMENTOS/2.MÁSTER/2_Curso_2019-2020/Primer_Cuatrimestre/2.Fundamentos_de_Análisis/BloqueIV_Métodos/Práctica final/git/kc_house_data.csv")

#datos <- read.csv("C:/Users/Beatriz/Desktop/Máster/1er trimestre/Fundamentos/Parte 4_Métodos de Análisis de datos/Práctica/kc_house_data.csv")

#datos <- read.csv("C:/Users/susi_/Desktop/Datas/kc_house_data.csv")
```

```{r setup, include=FALSE}
knitr::opts_chunk$set(echo = TRUE)
library(lattice)
library(dplyr)
library(VIM)
library(mice)
library(DMwR2)
library(knitr)
library(kableExtra)
library(htmltools)
library(bsplus)
library(RColorBrewer)
library(GGally)
library(ggplot2)
library(corrplot)

```

Visualizamos una muestra de los datos:

```{r}

head(datos)   
```


## Análisis exploratorio de datos (Univariante)

Se muestra un resumen de los datos con los que se va a trabajar: :
```{r}
str(datos)
summary(datos)
```

A continuación se va a realizar un **estudio univariante** para ver como se comporta cada variable:  

**-Variable Price**: es numérica, se va a pintar un histograma y la densidad para ver su comportamiento. 

```{r}

options(scipen=999)
options(repr.plot.width=6, repr.plot.height=3,align="center")
ggplot(datos, aes(x=price)) + geom_histogram(aes(y=..density..), bins=30, colour="black", fill="white") + geom_density(alpha=.3, fill="#E1AF00")
```

Se observa que el precio de las casas es asimétrico,  tiene mayor frecuencia hacia el lado izquierdo de la distribución, en estos casos se suele hacer una **transformación logarítmica**.
 
**-Variable Bedroom**: es una variable categórica. 
```{r}

table(datos$bedrooms)
class(datos$bedrooms) 
```
 
 Al generar la tabla vemos que hay casas con **0** habitaciones y **33** , más adelante tendremos que ver que ocurre con estos datos.
 
```{r}
# como es numerica, la pasamos a factor
datos$bedrooms <- as.factor(datos$bedrooms)

```
 
**-Variable bathrooms**: como es categórica se va a realizar una tabla. 

```{r}
table(datos$bathrooms)
```

Analizando la tabla se observa que el número de baños puede tomar valores con 0.25. el número de baños se contabiliza por las piezas, cada baño tiene 4 piezas. 

-Baño (4 piezas)= Inodoro, lavabo, bañera y ducha.(1 unidad)-Baño completo

-Baño (3 piezas) = Inodoro, lavabo y ducha. (0.75 unidad).-Baño con ducha  

-Baño (2 piezas) = Inodoro, lavabo. (0.5 unidad)- Aseo

-Baño (1 pieza) = Inodoro (0.25 unidad)-Aseo

Se observa que hay 10 casas con cero baños, puede que estos datos se tengan que tratar más adelante.

**-Variable sqft_living**: variable numérica que indica los pies cuadrados habitables de la vivienda. Se va a pintar un histograma y la densidad para ver su comportamiento. 

```{r}

options(scipen=999)
options(repr.plot.width=6, repr.plot.height=3,align="center")
ggplot(datos, aes(x=sqft_living)) + geom_histogram(aes(y=..density..), bins=30, colour="black", fill="white") + geom_density(alpha=.3, fill="#E1AF00")
```

**- Variable  sqft_lot**: pies cuadrados del terreno. Es variable numérica, vamos a estudiar como se comporta:

Al igual que el precio de la vivienda, no es simétrica y los pies cudrados de las casas, están concetrados a la izquierda. Por lo que vamos a realizar una transformación logarítmica.

```{r}

ggplot(datos, aes(x=sqft_lot)) + geom_histogram(aes(y=..density..), bins=30, colour="black", fill="white") 

```


**- Variable  floors**: Número de plantas de la casa,hay que tener en cuenta que se contabiliza 0.5 plantas cuando una planta no tiene todo el espacio construido. (Ejem: Buhardilla). Es categórica.

```{r}

datos$floors<-as.factor(datos$floors)
table(datos$floors)
``` 



**- Variable waterfront**: Es categórica.Toma valores 0 y 1 (Dummy).  

 - 0 = no tiene vistas al agua (Se ha confirmado este dato con la latitud y longitud de la casa en google maps.)
 - 1 = tiene vistas al agua.

```{r}
datos$waterfront<-as.factor(datos$waterfront)
table(datos$waterfront)

```
 Se observa que casi todas las casas no tienen vistas al agua.
 
**- Variable view**: Es categórica.Toma valores de 1 a 4. 

```{r}

table(datos$view)
datos$view <- as.factor(datos$view)

```

**- Variable condition**: Es categórica. Toma valores de 1 a 5.

```{r}
datos$condition <- as.factor(datos$condition)
table(datos$condition)

```

**- Variable grade**: Es categórica. Mide la calidad de la construcción. Toma valores de 1 a 13.
```{r}

table(datos$grade)

```

**- sqft_above  **: Es numérica. Pies cuadrados por encima del suelo.

```{r}


options(scipen=999)
options(repr.plot.width=6, repr.plot.height=3,align="center")
ggplot(datos, aes(x=sqft_above)) + geom_histogram(aes(y=..density..), bins=30, colour="black", fill="white") + geom_density(alpha=.3, fill="#E1AF00")

```


**- yr_built  **: Año de construcción de la casa. (1900-2015)

```{r}
table(datos$yr_built)


options(scipen=999)
options(repr.plot.width=6, repr.plot.height=3,align="center")
ggplot(datos, aes(x=yr_built)) + geom_histogram(colour="black",bins=30, fill="#E1AF00") 

```

**- Variable yr_renovates  **: Año en el que la casa tuvo una ´renovación'.

```{r}
table(datos$yr_renovated)


options(scipen=999)
options(repr.plot.width=6, repr.plot.height=3,align="center")
ggplot(datos, aes(x=yr_renovated)) + geom_histogram(colour="black",bins=30, fill="#E1AF00") 

```

 Se observa que hay un año "0" y entendemos que son casas que no han tenido ningún tipo de renovación. Se podría categorizar como:
 
 - yr_renovated = 0 , No ha tenido ninguna renovación
 - yr_renovated = resto de años , Sí ha tenido renovación


**- Variable zipcode **: En qué área se encuentra la casa (Son códigos postales de Seattle). Es categórica.  


```{r}
datos$zipcode<-as.factor(datos$zipcode)
table(datos$zipcode)

```

**- Variable sqtft_basement **: pies cuadrados del sótano. Es numérica.  

```{r}

options(scipen=999)
options(repr.plot.width=6, repr.plot.height=3,align="center")
ggplot(datos, aes(x=sqft_basement)) + geom_histogram(bins=30, colour="black", fill="#E1AF00") 

```

Se observa que alrededor de unas 12.500 no tienen sótano, no sé si aplica alguna transformación o se podría categorizar con casas que sí tienen sótano con casas que no tienen sótano.

A lo mejor hay que ver como se comporta con otras variables.

**- Variable lat y long **: indica la ubicación de la casa, latitud, longitud. 

A lo mejor se puede dibujar una gráfica dependiendo de la zona geográfica y el precio de las casas.

**- Variable sqft_living15 **: pies cuadrados de la zona habitable de la casa de los 15 vecinos más cercanos. Es numérica.

```{r}

options(scipen=999)
options(repr.plot.width=6, repr.plot.height=3,align="center")
ggplot(datos, aes(x=sqft_living15)) + geom_histogram(bins=30, colour="black", fill="#E1AF00") 

#tranformamos??? 

```

**- Variable sqft_lot15**, pies cuadrados del exterior de la casa de los 15 vecinos más cercanos.Es numérica.

```{r}

options(scipen=999)
options(repr.plot.width=6, repr.plot.height=3,align="center")
ggplot(datos, aes(x=sqft_lot15)) + geom_histogram(bins=30, colour="black", fill="#E1AF00") 

#tranformamos??? 

```
# Transformación de variables cuantitativas

- Transformación Variable `price'

```{r}

datos$log_price<- log10(datos$price)

options(scipen=999)
options(repr.plot.width=6, repr.plot.height=3,align="center")
ggplot(datos, aes(x=log_price)) + geom_histogram(aes(y=..density..), bins=30, colour="black", fill="white") + geom_density(alpha=.3, fill="#E1AF00")

```
 
Como se observa con la transformación logarítmica de la variable price ('log_price') obtenemos una distribución más asimétrica. Más aelante veremos como se comporta con el resto de variables.
  
 - Transformación Variable `sqft_living' 
 
 
```{r}
datos$log_sqft_living<- log10(datos$sqft_living)

options(scipen=999)
options(repr.plot.width=6, repr.plot.height=3,align="center")
ggplot(datos, aes(x=log_sqft_living)) + geom_histogram(aes(y=..density..), bins=30, colour="black", fill="white") + geom_density(alpha=.3, fill="#E1AF00")

```

- Tranformación de la varibles 'sqft_lot'

```{r}
#revisar si hacemos algún tipo de transformación,yo he aplicado de nuevo la logarítmica.

datos$log_sqft_lot<- log10(datos$sqft_lot)

options(scipen=999)
options(repr.plot.width=6, repr.plot.height=3,align="center")
ggplot(datos, aes(x=log_sqft_lot)) + geom_histogram(aes(y=..density..), bins=30, colour="black", fill="white") + geom_density(alpha=.3, fill="#E1AF00")

```


- Tranformación de la variable 'sqft_above'

```{r}
#tranformamos???

datos$log_sqft_above<- log10(datos$sqft_above)

options(scipen=999)
options(repr.plot.width=6, repr.plot.height=3,align="center")
ggplot(datos, aes(x=log_sqft_above)) + geom_histogram(aes(y=..density..), bins=30, colour="black", fill="white") + geom_density(alpha=.3, fill="#E1AF00")
```

- Variable sqtft_basement

- Living15

- Lot15

# Procesado de variables cualitativas

-Bathrooms

```{r}
datos$bathrooms <- as.numeric(datos$bathrooms)
datos$bathrooms_categ <- cut(datos$bathrooms,breaks = c(-1,0.25,1,2,3,4,5,6,7,8),labels=c(0,1,2,3,4,5,6,7,8))

datos$bathrooms_categ <- as.factor(datos$bathrooms_categ)
table(datos$bathrooms_categ)
```

-Grade

Se va a volver a categorizar del siguiente modo:

 - Valores de 1-4 = calidad baja se va a categorizar con valor 0
 - Valores de 5-9 = calidad media se va a categorizar con valor 1
 - Valores de 10-13 = calidad alta se va a categorizar con valor 2
 
```{r}
datos$grade<-as.numeric(datos$grade)
datos$grade_categ <- cut(datos$grade, breaks = c(1,4,9,13), labels = c(0,1,2))

table(datos$grade_categ)
```

-yr_renovated

```{r}
table(datos$yr_renovated)
datos$yr_renovated_catg <-cut(datos$yr_renovated, breaks=c(-0.5,1933, 2015), labels= c("0","1"))

table(datos$yr_renovated_catg)
```

 

# Detección, tratamiento e imputación de datos faltantes

En nuestros datos no tenemos datos faltantes, pero gracias al análisis exploratorio previamente hecho nos hemos dado cuenta de que tenemos outliers en diferentes variables.

```{r}
#Contar el total de NAs en la base de datos
sum(is.na(datos))

```

En el caso de la variable *Bedroom* hemos visto que hay 13 casas con 0 habitaciones y una con 33. Vamos a comparar la variable número de habitaciones con los pies cuadrados habitables. Porque con un razonamiento lógico cuanto más espacio más número de habitaciones.

```{r}

ggplot(datos, aes(x=bedrooms, y=log_sqft_living, fill=bedrooms)) + geom_boxplot() + guides(fill=FALSE)

```

Con el Boxplot observamos lo siguiente:  

- La casa que tiene **33 habitaciones** tiene menos pies cuadrados que el resto de las casas, por lo que confirma que es un dato erróneo.(Podríamos elimarlo)  

- Las casas que tienen **0 habitaciones** (13 casas), tienen más pies cuadrados, por lo que sería también un dato erróneo, ya que revisando en google maps por las corrdenadas longitud y la latitud son casas que incluso tienen varias plantas.

En el caso de la variable *Bathroom* hemos visto que hay 10 casas con 0 baños. Vamos a comparar la variable número de baños con los pies cuadrados habitables. Porque con un razonamiento lógico cuanto más espacio más número de baños.

```{r}

ggplot(datos, aes(x=bathrooms_categ, y=log_sqft_living, fill=bathrooms_categ)) + geom_boxplot() + guides(fill=FALSE)

```



# Selección de Variables.

Para hacer una selección de variables vamos a estudiar como se comportan y si esxiste alguna relación entre ellas.

-Podríamos estudiar el precio con el resto de variables, por ejemplo:
 -Sqft_living
 -Sqft_
 
-Hacer una matriz de correlaciones, pero sólo puede hacerse con variables numéricas.

```{r}

datos <- read.csv("C:/Users/natal/OneDrive/Documentos/0_MIS_DOCUMENTOS/2.MÁSTER/2_Curso_2019-2020/Primer_Cuatrimestre/2.Fundamentos_de_Análisis/BloqueIV_Métodos/Práctica final/git/kc_house_data.csv")

# Para imputar los datos faltantes o erróneos ver qué técnica usar:
datos$bedrooms[datos$bedrooms==0] = mean(datos$bedrooms)
datos$bedrooms[datos$bedrooms==33] = mean(datos$bedrooms)

datos %>% filter(bedrooms==0)

correlacion <- datos %>%  select(bedrooms, bathrooms,floors, sqft_living, sqft_lot, sqft_above, sqft_basement, waterfront, view, condition, grade, sqft_living15, sqft_lot15, lat, long, price) %>% 
cor()

corrplot(correlacion,method="number", type="upper")

```

# NOTAS DE LA REUNIÓN DE HOY:

# ENFRENTAR CADA VARIABLE EXPLICATIVA CON LA RESPUESTA Y VER LA RELACIÓN
# MATRIZ DE CORRELACIÓN DE LAS VARIABLES EXPLICATIVAS FRENTE A LA RESPUESTA
# UNA VEZ SELECCIONADAS LAS VARIABLES CON MAYOR RELACIÓN CON LA RESPUESTA, MIRAR LA CORRELACIÓN ENTRE ELLAS Y EN CASO DE ESTAR CORRELADAS SELECCIONAR UNA DE ELLAS Y JUSTIFICAR POR QUÉ!!!
# TRAIN AND TEST ANTES DE TODO, ANTES TRANSFORMAR Y ANTES DE VER RELACIONES (SOLO PODRIA HACERSE COMO MUCHO DESPUES DEL ANALISIS UNIVARIANTE)
# categorizar sqft-lot

# Crear nuevo dataframe
# Train, test y validación

```{r}

num_total=nrow(datos)
set.seed(123456) #reproductividad

# 70% para train
indices_train = sample(1:num_total, .7*num_total)
datos_train = datos[indices_train,]

# 15% para test
indices=seq(1:num_total)
indices_test=indices[-indices_train]
indices_test1 = sample(indices_test, .15*num_total)
datos_test = datos[indices_test1,]

# 15% para validacion
indices_validacion=indices[c(-indices_train,-indices_test1)]
datos_validacion=datos[indices_validacion,]

```
