---
title: "Practica Fundamentos Casas"
author: "Natalia Alonso, Beatriz Martín y Susana Albarran"
date: "2/12/2019"
output: html_document
---

# Introducción

Los datos que se van a analizar en este proyecto han sido obtenidos desde Kaggle. Contienen precios de casas que fueron vendidas desde mayo de 2014 hasta mayo de 2015 en **King County** que es un condado ubicado en el estado estadounidense de Washington. 

Se van a seguir los siguientes pasos:

 - Objetivo del estudio  
 - Descripción de los datos
 - Train, test y validación
 - Análisis exploratorio de datos (univariante)
 - Transformación de variables cuantitativas 
 - Procesado de variables cualitativas
 - Detección, tratamiento e imputación de datos faltantes
 - Selección de Variables
 - Ajuste, interpretación y diagnosis del modelo de regresión lineal múltiple


# Objetivo del estudio

Lo que queremos hacer con estos datos es crear un modelo para poder predecir los precios de las casas en King County, basándose en las variables que se incluyen en el dataset con el que se va a trabajar.

# Descripción de los datos

Los datos con los que se van a trabajar han sido extraidos de Kaggle: https://www.kaggle.com/harlfoxem/housesalesprediction

A continuación se van a describir las variables:

 **1.- Id**: es un identificador para cada casa que se ha vendido.  

 **2.- Date**: fecha de venta de la casa.  

 **3.- Price**: precio de venta de la casa.  

 **4.- Bedrooms**: núnero de habitaciones que tiene la casa.  

 **5.- Bathrooms**: número de cuartos de baño. Es importante destacar que 0.5 cuenta como baño que tiene ducha y no bañera. Esto lo tratamos con más detalle en el apartado de análisis de datos.

 **6.- sqft_living**: pies cuadrados habitables.  

 **7.- sqft_lot**: pies cuadrados del terreno de la parcela.  

 **8.- Floors**: número de plantas. Hay que tener en cuenta que se contabiliza 0.5 plantas cuando una planta no tiene todo el espacio construido. Por ejemplo la buhardilla.  

 **9.- Waterfront**: vistas al agua. Es una variable Dummy que nos dice si las casas tienen o no vistas al agua. 

 **10.- View**: vistas de la casa. Es una variable que toma valores de 0 a 4.

 **11.- Condition**: condiciones de la casa. Toma valores de 1 a 5. 

 **12.- Grade**: grados de calidad en la construccion. Toma valores de 1 a 13.

 **13.- sqft_above**: pies cuadrados por encima del suelo.  

 **14.- sqft_basement**: pies cuadrados del sótano.

 **15.- yr_built**: año de construcción.

 **16.- yr_renovated**: año en el que la casa se ha realizado.

 **17.- Zipcode**: en qué área se encuentra la casa. 

 **18.- lat**: latitud.

 **19.- long**: longitud.

 **20.- sqft_living15**: pies cuadrados del interior de las 15 casas más cercanas.

 **21.- sqft_lot15**: pies cuadrados del terreno de las 15 casas más cercanas.

A continuación, se van a cargar los datos en R: 

```{r lectura_datos, include=FALSE}

#datos <- read.csv("C:/Users/natal/OneDrive/Documentos/0_MIS_DOCUMENTOS/2.MÁSTER/2_Curso_2019-2020/Pri#mer_Cuatrimestre/2.Fundamentos_de_Análisis/BloqueIV_Métodos/Práctica final/git/kc_house_data.csv")

#datos <- read.csv("C:/Users/Beatriz/Desktop/Máster/1er trimestre/Fundamentos/Parte 4_Métodos de #Análisis de datos/Práctica/kc_house_data.csv")

datos <- read.csv("C:/Users/susi_/Desktop/R/Practica_Fundamentos_R/Repositorios git/kc_house_data.csv")
```

```{r setup, include=FALSE}
knitr::opts_chunk$set(echo = TRUE)
library(lattice)
library(dplyr)
library(VIM)
library(mice)
library(DMwR2)
library(knitr)
library(kableExtra)
library(htmltools)
library(bsplus)
library(RColorBrewer)
library(GGally)
library(ggplot2)
library(corrplot)
library(vcd)
library(DT)
```

# Train, test y validación

Lo primero que se va a relizar es separar los datos en los 3 conjuntos de datos fundamentales:  

-  Conjunto de datos de **entrenamiento**: en nuestro estudio **datos_train**.70%
-  Conjunto de datos de **validación**: en nuestro estudio **datos_validacion**.15%
-  Conjunto de datos de **test**: en nuestro estudia **datos_test**. 15%

```{r}

num_total=nrow(datos)
set.seed(122556) #reproductividad

# 70% para train
indices_train = sample(1:num_total, .7*num_total)
datos_train = datos[indices_train,]

# 15% para test
indices=seq(1:num_total)
indices_test=indices[-indices_train]
indices_test1 = sample(indices_test, .15*num_total)
datos_test = datos[indices_test1,]

# 15% para validacion
indices_validacion=indices[c(-indices_train,-indices_test1)]
datos_validacion=datos[indices_validacion,]

```


Visualizamos una muestra de los datos:

```{r}
datatable(head(datos_train))   
```


## Análisis exploratorio de datos (Univariante)

Se muestra un resumen de los datos con los que se va a trabajar:

```{r}
str(datos_train)
summary(datos_train)
```

A continuación, se va a realizar un **estudio univariante** para ver cómo se comporta cada variable:  

**-Variable Price**: es numérica, se va a pintar un histograma y la densidad para ver su comportamiento. 

```{r}

options(scipen=999)
options(repr.plot.width=6, repr.plot.height=3,align="center")
ggplot(datos_train, aes(x=price)) + geom_histogram(aes(y=..density..), bins=30, colour="black", fill="white") + geom_density(alpha=.3, fill="#E1AF00")

```

Se observa que el precio de las casas es asimétrico, tiene mayor frecuencia hacia el lado izquierdo de la distribución. En estos casos se suele hacer una **transformación logarítmica**, más adelante estudiaremos como se comporta con la variable respuesta de nuestro estudio **price**.
 
**-Variable Bedroom**: es de tipo entero.

```{r}
table(datos_train$bedrooms)
class(datos_train$bedrooms) 
```
 
Al generar la tabla vemos que hay casas con **0** habitaciones y **33** , más adelante tendremos que ver qué ocurre con estos datos.
 
```{r}

#datos$bedrooms <- as.factor(datos$bedrooms) #REVISAR SI CATEGORIZAR O NO

```
 
**-Variable bathrooms**: es de tipo entero.

```{r}
table(datos_train$bathrooms)
```

Analizando la tabla se observa que el número de baños puede tomar valores decimales de 0.25 en 0.25. El número de baños se contabiliza por las piezas, cada baño completo tiene 4 piezas. 

-Baño (4 piezas) -> Inodoro, lavabo, bañera y ducha.(1 unidad) -Baño completo

-Baño (3 piezas) -> Inodoro, lavabo y ducha. (0.75 unidad) - Baño con ducha  

-Baño (2 piezas) -> Inodoro y lavabo. (0.5 unidad) - Aseo

-Baño (1 pieza) -> Inodoro (0.25 unidad) - Aseo

Se observa que hay 10 casas con cero baños, puede que estos datos se tengan que tratar más adelante.

**-Variable sqft_living**: es numérica. Se va a pintar un histograma y la densidad para ver su comportamiento. 

```{r}

options(scipen=999)
options(repr.plot.width=6, repr.plot.height=3,align="center")
ggplot(datos_train, aes(x=sqft_living)) + geom_histogram(aes(y=..density..), bins=30, colour="black", fill="white") + geom_density(alpha=.3, fill="#E1AF00")
```

**- Variable  sqft_lot**: pies cuadrados del terreno. Es variable numérica, vamos a estudiar como se comporta:

Al igual que el precio de la vivienda, no es simétrica y los pies cudrados de las casas, están concetrados a la izquierda. Por lo que vamos a realizar una transformación logarítmica.

```{r}

ggplot(datos_train, aes(x=sqft_lot)) + geom_histogram(aes(y=..density..), bins=30, colour="black", fill="tomato") 

```


**- Variable  floors**: Número de plantas de la casa,hay que tener en cuenta que se contabiliza 0.5 plantas cuando una planta no tiene todo el espacio construido. (Ejem: Buhardilla). Es numérica.

```{r}

#datos_train$floors<-as.factor(datos_train$floors)
table(datos_train$floors)

``` 



**- Variable waterfront**: Es categórica.Toma valores 0 y 1 (Dummy).  

 - 0 = no tiene vistas al agua (Se ha confirmado este dato con la latitud y longitud de la casa en google maps.)
 - 1 = tiene vistas al agua.

```{r}
#datos_train$waterfront<-as.factor(datos_train$waterfront)
table(datos_train$waterfront)

```

 Se observa que casi todas las casas no tienen vistas al agua.
 
**- Variable view**: Es de tipo entero.Toma valores de 1 a 4. 

```{r}

table(datos_train$view)
#datos_train$view <- as.factor(datos_train$view)

```

**- Variable condition**: Es de tipo entero. Toma valores de 1 a 5.

```{r}
#datos_train$condition <- as.factor(datos_train$condition)
table(datos_train$condition)

```

**- Variable grade**: Es de tipo entero. Mide la calidad de la construcción. Toma valores de 1 a 13.

```{r}

table(datos_train$grade)

```

**- sqft_above  **: Es numérica. Pies cuadrados por encima del suelo.

```{r}


options(scipen=999)
options(repr.plot.width=6, repr.plot.height=3,align="center")
ggplot(datos_train, aes(x=sqft_above)) + geom_histogram(aes(y=..density..), bins=30, colour="black", fill="white") + geom_density(alpha=.3, fill="#E1AF00")

```


**- yr_built  **: Año de construcción de la casa. (1900-2015)

```{r}
table(datos_train$yr_built)


options(scipen=999)
options(repr.plot.width=6, repr.plot.height=3,align="center")
ggplot(datos_train, aes(x=yr_built)) + geom_histogram(colour="black",bins=30, fill="#E1AF00") 

```

**- Variable yr_renovates  **: Año en el que la casa tuvo una ´renovación´.

```{r}
table(datos_train$yr_renovated)


options(scipen=999)
options(repr.plot.width=6, repr.plot.height=3,align="center")
ggplot(datos_train, aes(x=yr_renovated)) + geom_histogram(colour="black",bins=30, fill="#E1AF00") 

```

 Se observa que hay un año "0" y entendemos que son casas que no han tenido ningún tipo de renovación. Se podría categorizar como:
 
 - yr_renovated = 0 , No ha tenido ninguna renovación
 - yr_renovated = resto de años , Sí ha tenido renovación


**- Variable zipcode **: En qué área se encuentra la casa (Son códigos postales de Seattle). Es categórica.  


```{r}
#datos_train$zipcode<-as.factor(datos_train$zipcode)
table(datos_train$zipcode)

```

**- Variable sqtft_basement **: pies cuadrados del sótano. Es numérica.  

```{r}

options(scipen=999)
options(repr.plot.width=6, repr.plot.height=3,align="center")
ggplot(datos_train, aes(x=sqft_basement)) + geom_histogram(bins=30, colour="black", fill="#E1AF00") 

```

Se observa que alrededor de unas 12.500 no tienen sótano, no sé si aplicar alguna transformación o se podría categorizar con casas que sí tienen sótano con casas que no tienen sótano.

A lo mejor hay que ver como se comporta con otras variables.

**- Variable lat y long **: indica la ubicación de la casa, latitud, longitud. 

A lo mejor se puede dibujar una gráfica dependiendo de la zona geográfica y el precio de las casas.

**- Variable sqft_living15 **: pies cuadrados de la zona habitable de la casa de los 15 vecinos más cercanos. Es numérica.

```{r}

options(scipen=999)
options(repr.plot.width=6, repr.plot.height=3,align="center")
ggplot(datos_train, aes(x=sqft_living15)) + geom_histogram(bins=30, colour="black", fill="#E1AF00") 

#tranformamos??? 

```

**- Variable sqft_lot15**, pies cuadrados del exterior de la casa de los 15 vecinos más cercanos.Es numérica.

```{r}

options(scipen=999)
options(repr.plot.width=6, repr.plot.height=3,align="center")
ggplot(datos_train, aes(x=sqft_lot15)) + geom_histogram(bins=30, colour="black", fill="#E1AF00") 

#tranformamos??? 

```
# Comportamiento de las variables frente a la variable respuesta (price)

Una vez realizado el análisis univariante , se va a estudiar como se comportan las variables con la variable respuesta de este estudio.

Se van a realizar varios ggpairs para ver como se comporta la variable **price** con el resto, en este primer fráfico enfrentamos price con las siguientes variables:  

-  bedrooms.
-  bathrooms.
-  sqft_living.
-  sqft_lot.

```{r}
plot1<-ggpairs(datos_train,columns=(3:7),mapping = aes(color = "red") )

plot1

```



En este primer gráfico se observa lo siguiente:  

-  **price**, como ya hemos visto en el análisis univariante, se podría realizar una transformación logarítmica.
-  **bedrooms**, existe una relación lineal, al aumentar el número de habitaciones, aumenta el precio, pero observamos que en las casas de 8 habitaciones..... 

```{r}
ggplot(datos_train, aes(x=as.factor(bedrooms), y=price, fill=as.factor(bedrooms))) + geom_boxplot() + guides(fill=FALSE)

```

-  **sqft_living**., existe una relación lineal en tre los pies cuadrados habitables y el precio.

```{r}
ggplot(datos_train, aes(sqft_living, price)) +
  geom_point(alpha = 0.5) +
  geom_smooth(se = F, method = "lm", color = "red") +
  scale_y_continuous(breaks = seq(0,8000000, by = 1000000)) 
```

-  **sqft_lot**, 

```{r}
ggplot(datos_train, aes(sqft_lot, price)) +
  geom_point(alpha = 0.5) +
  geom_smooth(se = F, method = "lm", color = "blue") +
  scale_y_continuous(breaks = seq(0,8000000, by = 1000000)) 
```

En el segundo gráfico enfrentamos **price** con las siguientes variables:  

-  floors.
-  waterfront.
-  view.
-  condition.
-  grade
```{r}

plot2<-ggpairs(datos_train,columns=c(3,8:12),mapping = aes(color = "red") )

plot2

```

En este segundo gráfico se observa lo siguiente: 


-  **floors**, hay una relación lineas ascendente, según aumenta el número de plantas, aumenta el precio de la casa. (Mirar que pasa con las casas de 3 plantas)

```{r}
ggplot(datos_train, aes(x=as.factor(floors), y=price, fill=as.factor(floors))) + geom_boxplot() 

```
-  **waterfront**, cuando las casas tienen vistas al agua el precio es más elevevado.

```{r}
ggplot(datos_train, aes(x=as.factor(waterfront), y=price, fill=as.factor(waterfront))) + geom_boxplot() 

```

-  **view**, cuando las casas tienen buena valoración de las vistas el precio es más elevevado.

```{r}
ggplot(datos_train, aes(x=as.factor(view), y=price, fill=as.factor(view))) + geom_boxplot() 

```

-  **condition**

```{r}
ggplot(datos_train, aes(x=as.factor(condition), y=price, fill=as.factor(condition))) + geom_boxplot() 

```

-  **grade**, cuanto mayor es la calidad de la contrucción, aumenta el precio. 

```{r}
ggplot(datos_train, aes(x=as.factor(grade), y=price, fill=as.factor(grade))) + geom_boxplot() 

```


En el tercer gráfico enfrentamos **price** con las siguientes variables:  

-  sqft_above.
-  sqft_basement.
-  yr_built.
-  yr_renovated.

```{r}
plot3<-ggpairs(datos_train,columns=c(3,13:16),mapping = aes(color = "red") )

plot3


```
En este segundo gráfico se observa lo siguiente: 


-  **sqft_above **, tiene una relación con precio, ya que según crece aumenta el precio de las casas.

```{r}
ggplot(datos_train, aes(sqft_above, price, color = sqft_above)) +
  geom_point(alpha = 0.5) +
  geom_smooth(se = F, method = "lm", color = "black") +
  scale_colour_gradientn(colours=rainbow(2)) 
```

-  **sqft_basement **, tiene relación con precio, ya que según crece aumenta el precio de las casas.

```{r}
ggplot(datos_train, aes(sqft_basement, price, color = sqft_basement)) +
  geom_point(alpha = 0.5) +
  geom_smooth(se = F, method = "lm", color = "black") +
  scale_colour_gradientn(colours=rainbow(4)) 
```

-  **yr_built **,hubo un incremento de construcción de casas a partir del 2000 y luego vuelve a caer con la crisis.

```{r}
ggplot(datos_train,aes(yr_built, price)) +
  geom_col() 

```

-  **yr_renovated **, según el gráfico que se ha realizado en el análisis univariante se podría categorizar como casas que sí han sido renovadas y casas que no han sido renovadas. Lo haremos más adelnte.

En el cuarto gráfico enfrentamos **price** con las siguientes variables:  

-  zip_code.
-  lat.
-  long.

```{r}
plot4<-ggpairs(datos_train,columns=c(3,17:19),mapping = aes(color = "red") )

plot4


```




# Transformación de variables cuantitativas

- Transformación Variable `price'

```{r}

datos_train$log_price<- log10(datos_train$price)

options(scipen=999)
options(repr.plot.width=6, repr.plot.height=3,align="center")
ggplot(datos_train, aes(x=log_price)) + geom_histogram(aes(y=..density..), bins=30, colour="black", fill="white") + geom_density(alpha=.3, fill="#E1AF00")

```
 
Como se observa con la transformación logarítmica de la variable price ('log_price') obtenemos una distribución más asimétrica. 
  
 - Transformación Variable `sqft_living' 
 
 
```{r}
datos_train$log_sqft_living<- log10(datos_train$sqft_living)

options(scipen=999)
options(repr.plot.width=6, repr.plot.height=3,align="center")
ggplot(datos_train, aes(x=log_sqft_living)) + geom_histogram(aes(y=..density..), bins=30, colour="black", fill="white") + geom_density(alpha=.3, fill="#E1AF00")

```

- Tranformación de la varibles 'sqft_lot'

```{r}
#revisar si hacemos algún tipo de transformación,yo he aplicado de nuevo la logarítmica.

datos_train$log_sqft_lot<- log10(datos_train$sqft_lot)

options(scipen=999)
options(repr.plot.width=6, repr.plot.height=3,align="center")
ggplot(datos_train, aes(x=log_sqft_lot)) + geom_histogram(aes(y=..density..), bins=30, colour="black", fill="white") + geom_density(alpha=.3, fill="#E1AF00")

```


- Tranformación de la variable 'sqft_above'

```{r}
#tranformamos???

datos_train$log_sqft_above<- log10(datos_train$sqft_above)

options(scipen=999)
options(repr.plot.width=6, repr.plot.height=3,align="center")
ggplot(datos_train, aes(x=log_sqft_above)) + geom_histogram(aes(y=..density..), bins=30, colour="black", fill="white") + geom_density(alpha=.3, fill="#E1AF00")
```

```{r}
#tranformamos??? Creo ue no es necesario a lo mejor podríamos categorizar por Sí sotano, no sotano

#datos_train$log_sqft_basement<- log10(datos_train$sqft_basement)

#options(scipen=999)
#options(repr.plot.width=6, repr.plot.height=3,align="center")
#ggplot(datos_train, aes(x=log_sqft_basement)) + geom_histogram(aes(y=..density..),bins=30,  #3colour="black", fill="white") + geom_density(alpha=.3, fill="#E1AF00")
```


# Procesado de variables cualitativas

-Bathrooms, como hemos comentado en el análisis univariante la hvariable baños, puede tomar valores decimales de 0.25 en 0.25. El número de baños se contabiliza por las piezas, cada baño completo tiene 4 piezas. 

-Baño (4 piezas) -> Inodoro, lavabo, bañera y ducha.(1 unidad) -Baño completo

-Baño (3 piezas) -> Inodoro, lavabo y ducha. (0.75 unidad) - Baño con ducha  

-Baño (2 piezas) -> Inodoro y lavabo. (0.5 unidad) - Aseo

-Baño (1 pieza) -> Inodoro (0.25 unidad) - Aseo

Vamos a categorizar:


```{r}
datos_train$bathrooms <- as.numeric(datos_train$bathrooms)
datos_train$bathrooms_categ <- cut(datos_train$bathrooms,breaks = c(-1,0.25,1,2,3,4,5,6,7,8),labels=c(0,1,2,3,4,5,6,7,8))

#datos_train$bathrooms_categ <- as.factor(datos_train$bathrooms_categ)
table(datos_train$bathrooms_categ)

#Dibujamos como queda categorizada enfrentada con la variable "price"
ggplot(datos_train, aes(x=as.factor(datos_train$bathrooms_categ), y=log_price, fill=as.factor(datos_train$bathrooms_categ))) + geom_boxplot()

```


-Grade

Se va a volver a categorizar del siguiente modo:

 - Valores de 1-4 = calidad baja se va a categorizar con valor 0
 - Valores de 5-9 = calidad media se va a categorizar con valor 1
 - Valores de 10-13 = calidad alta se va a categorizar con valor 2
 
```{r}
datos_train$grade<-as.numeric(datos_train$grade)
datos_train$grade_categ <- cut(datos_train$grade, breaks = c(1,4,9,13), labels = c(0,1,2))

table(datos_train$grade_categ)
```
```{r}
#Dibujamos como queda categorizada enfrentada con la variable "price"
ggplot(datos_train, aes(x=as.factor(datos_train$grade_categ), y=price, fill=as.factor(datos_train$grade_categ))) + geom_boxplot()
```

-yr_renovated

```{r}
table(datos_train$yr_renovated)
datos_train$yr_renovated_catg <-cut(datos_train$yr_renovated, breaks=c(-0.5,1933, 2015), labels= c("0","1"))

table(datos_train$yr_renovated_catg)

```

```{r}
#Dibujamos como queda categorizada enfrentada con la variable "price"
ggplot(datos_train, aes(x=as.factor(datos_train$yr_renovated_catg), y=log_price, fill=as.factor(datos_train$yr_renovated_catg))) + geom_boxplot()
```
# Detección, tratamiento e imputación de datos faltantes

En nuestros datos no tenemos datos faltantes, pero gracias al análisis exploratorio previamente hecho nos hemos dado cuenta de que tenemos outliers en diferentes variables.

```{r}
#Contar el total de NAs en la base de datos
sum(is.na(datos_train))

```

En el caso de la variable *Bedroom* hemos visto que hay 13 casas con 0 habitaciones y una con 33. Vamos a comparar la variable número de habitaciones con los pies cuadrados habitables. Porque con un razonamiento lógico cuanto más espacio más número de habitaciones.

```{r}

ggplot(datos_train, aes(x=as.factor(bedrooms), y=price, fill=bedrooms)) + geom_boxplot() + guides(fill=FALSE)
# Para imputar los datos faltantes o erróneos ver qué técnica usar:
# datos$bedrooms[datos$bedrooms==0] = mean(datos$bedrooms)
# datos$bedrooms[datos$bedrooms==33] = mean(datos$bedrooms)
# Repasar qué técnicas usar

```

Con el Boxplot observamos lo siguiente:  

- La casa que tiene **33 habitaciones** tiene menos pies cuadrados que el resto de las casas, por lo que confirma que es un dato erróneo.(Podríamos elimarlo)  

- Las casas que tienen **0 habitaciones** (13 casas), tienen más pies cuadrados, por lo que sería también un dato erróneo, ya que revisando en google maps por las corrdenadas longitud y la latitud son casas que incluso tienen varias plantas.

En el caso de la variable *Bathroom* hemos visto que hay 10 casas con 0 baños. Vamos a comparar la variable número de baños con los pies cuadrados habitables. Porque con un razonamiento lógico cuanto más espacio más número de baños.

```{r}
ggplot(datos_train, aes(x=as.factor(bathrooms), y=log_price, fill=bathrooms)) + geom_boxplot() + guides(fill=FALSE)
```

```{r}

ggplot(datos_train, aes(x=as.factor(floors), y=log_price, fill=floors)) + geom_boxplot() + guides(fill=FALSE)


```

# Selección de variable

Para hacer una selección de variables vamos a estudiar como se comportan y si esxiste alguna relación entre ellas.

-Podríamos estudiar el precio con el resto de variables, por ejemplo:
 -Sqft_living
 -Sqft_
 
-Hacer una matriz de correlaciones, pero sólo puede hacerse con variables numéricas.


```{r}

# Para ver relacion entre variables categóricas ha dicho que se podrían usar tablas de contingencia o scatterplots, 

#art <- xtabs(~ grade_categ + yr_renovated_catg, data = datos_train)
#mosaic(art, gp = shading_max, split_vertical = TRUE,
       #main="Relación entre grade y yr_renovated")


# Revisar qué variable meter a la matriz

#correlacion <- datos %>%  select(bedrooms, bathrooms,floors, sqft_living, sqft_lot, sqft_above, sqft_basement, waterfront, view, condition, grade, sqft_living15, sqft_lot15, lat, long, price) %>% 
#cor()

#corrplot(correlacion,method="number", type="upper")


```

# Ajuste, interpretación y diagnosis del modelo de regresión lineal múltiple

# NOTAS DE LA REUNIÓN DE HOY:

- ENFRENTAR CADA VARIABLE EXPLICATIVA CON LA RESPUESTA Y VER LA RELACIÓN
- MATRIZ DE CORRELACIÓN DE LAS VARIABLES EXPLICATIVAS FRENTE A LA RESPUESTA
- UNA VEZ SELECCIONADAS LAS VARIABLES CON MAYOR RELACIÓN CON LA RESPUESTA, MIRAR LA CORRELACIÓN ENTRE ELLAS Y EN CASO DE ESTAR CORRELADAS SELECCIONAR UNA DE ELLAS Y JUSTIFICAR POR QUÉ!!!
- TRAIN AND TEST ANTES DE TODO, ANTES TRANSFORMAR Y ANTES DE VER RELACIONES (SOLO PODRIA HACERSE COMO MUCHO DESPUES DEL ANALISIS UNIVARIANTE)
- categorizar sqft-lot
- A la hora de imputar datos, no sólo borrar los registros erróneos, usar alguna otra técnica de imputación para explicarla, si no en esa parte no tendremos nota.
- Una vez transformadas las variables hay que reescarlar antes del modelo.

- Crear nuevo dataframe
- Train, test y validación